【裁判字號】    97,易,869
【裁判日期】    970530
【裁判案由】    竊盜
【裁判全文】
臺灣士林地方法院刑事判決               97年度易字第869號
公  訴  人  臺灣士林地方法院檢察署檢察官
被      告  戊○○
                    （另案於台灣台北監獄台北分監執行中）
上列被告因竊盜案件，經檢察官提起公訴（97年度偵字第3941號
），被告於本院準備程序期日就被訴事實為有罪之陳述，經本院
裁定本案改以簡式審判程序進行審理後，判決如下：
    主  文
戊○○犯竊盜罪，處有期徒刑貳月；又犯竊盜罪，處有期徒刑參
月；又犯竊盜罪，處有期徒刑參月；又犯竊盜罪，處有期徒刑貳
月；又犯竊盜罪，處有期徒刑肆月；應執行有期徒刑柒月。
    事  實
一、戊○○前有多次竊盜前科（於本件均不構成累犯），竟不知
    悛悔，其因所賺之微薄薪資不敷家用，無法為自己及家人添
    購衣服，竟分別基於為自己不法所有之意圖，於下述時間，
    利用客人至甲○○設在臺北縣淡水鎮○○路59號1 樓（起訴
    書漏載1 樓）「洗得速自助洗衣店」內洗衣服，未注意之際
    ，分別為下述竊盜犯行：
    1.於民國97年2 月初至同年月18日前某日，在「洗得速自助
      洗衣店」內，竊取該店內顧客之女用外套1 件。
    2.距1.所述犯行2 、3 日後之同年月間某日，在「洗得速自
      助洗衣店」內，竊取該店內顧客之男用牛仔褲1 件、男用
      內衣1 件。
    3.於97年2 月18日，在「洗得速自助洗衣店」內，竊取該店
      內顧客丙○○所有之女用內褲3 件及乙○○所有之女用內
      褲3 件。
    4.同年月23日，在上開自助洗衣店內，竊取該店內顧客丁○○所有之男用T 恤1 件。
    5.於97年3 月8 日，在同址內，竊取該店內顧客所有之女用
      內褲數件及胸罩5 件。
    嗣甲○○因接獲顧客反應衣服遭竊，遂調閱同年月8 日店內
    監視器查看，發現戊○○前述97年3 月8 日之竊盜犯行，嗣
    戊○○於97年3 月9 日下午7 時20分又至「洗得速自助洗衣
    店」準備伺機行竊時，甲○○發現其即為97年3 月8 日行竊
    之人，適巡邏員警經過上址，甲○○遂報警，後警經戊○○
    同意於同日下午7 時25分至戊○○住居之臺北縣淡水鎮○○
    路16巷內托斯卡尼工地內搜索，扣得戊○○竊取之前揭衣物
    ，戊○○並在其如1.2.3.4.所示之竊盜犯行犯罪被發覺前即
    向警自首並接受裁判。
二、案經臺北縣政府警察局淡水分局報告臺灣士林地方法院檢察
    署檢察官偵查起訴。
    理  由
一、本件被告所犯非死刑、無期徒刑、最輕本刑為3 年以上有期
    徒刑之罪，或高等法院管轄第一審之案件，被告於本院準備
    程序中，就被訴事實為有罪之陳述，經告以簡式審判程序之
    旨，並聽取檢察官、被告之意見後，本院裁定改行簡式審判
    程序，是本件之證據調查，依刑事訴訟法第273 條之2 規定
    ，不受同法第159 條第1 項、第161 條之2 、第161 條之3
    、第163 條之1 及第164 條至第170 條規定之限制，合先敘
    明。
二、上揭犯罪事實，迭據被告戊○○於警詢、偵查及本院審理時
    自白不諱，核與證人丙○○、乙○○、丁○○、甲○○分別
    於警詢及偵查中所述相符，而警經被告同意，在其住居之上
    址搜索，扣得前述失竊之衣物等情，復有臺北縣政府警察局
    搜索、扣押筆錄、扣押物品目錄表、自願受搜索同意書各1
    份，及贓物認領保管單4 份在卷可參（參偵卷第12、16、20
    、24至30頁），堪可認定。綜上所述，本件事證明確，被告
    犯行洵堪認定，應依法論科。
三、核被告前述5 次犯行，均係犯刑法第320 條第1 項竊盜罪。
    被告前述3.之竊盜犯行，雖1 次竊取分屬丙○○、乙○○之
    衣物，然並無證據證明被告於竊取時知悉分屬2 人所有，應
    成立單純一竊盜罪（29年度上字第1403號判例參照），附此
    敘明。被告前述5 次犯行，犯意各別，應分論併罰。查甲○○僅調得「洗得速自助洗衣店」97年3 月8 日監視器拍攝之
    畫面查看，知悉被告該次之竊盜犯行，其餘被告所為前述
    1.2.3.4.所示竊盜犯行，司法偵查機關並不知係被告所為，
    被告於前述1.2.3.4.所示竊盜犯行被發覺前，向警自首並接
    受裁判等情，有證人甲○○、乙○○、丁○○、丙○○及被
    告之警詢筆錄可參，該4 次犯行合於自首之要件，爰各依刑
    法第62條前段減輕其刑。再被告前雖因竊盜案件，經臺灣板
    橋地方法院以95年度簡字第7668號刑事簡易判決判處有期徒
    刑3 月，再因竊盜案件，經同法院以96年度易字第123 號刑
    事判決判處有期徒刑4 月、4 月、拘役20日、拘役20日，應
    執行有期徒刑7 月，拘役30日，嗣前開各罪經依中華民國96
    年罪犯減刑條例減刑後，再經法院定應執行有期徒刑5 月、
    拘役15日，前開95年度簡字第7668號案件已執行之刑度併入
    計算後，上開應執行刑自97年3 月10日起算，指揮書執畢日
    期為97年5 月9 日，此有臺灣高等法院被告前案紀錄表在卷
    足稽，起訴書誤認前開95年度簡字第7668號案件所處之有期
    徒刑3 月，已於96年7 月16日執行完畢，而認本件構成累犯
    ，應依累犯之規定加重其刑，尚有誤會，併此敘明。爰分別
    審酌被告各次犯行之動機、手段、所得之不法利益、被告前
    有多次竊盜犯行，於本件雖不構成累犯，然適足觀其素行良
    窳、犯後坦承犯行，態度尚稱良好等一切情事，分別量處如
    主文所示之刑，並定應執行刑。
四、據上論斷，依刑事訴訟法第299 條第1 項前段、第273 條之
    1 第1 項、刑法第320 條第1 項、第62條前段、第51條第5
    款，刑法施行法第1條之1，判決如主文。
五、本案經檢察官湯偉祥到庭執行職務。
中    華    民    國    97    年    5     月    30    日
                  刑事第三庭  法  官      江翠萍
以上正本證明與原本無異。
如不服本判決，應於收受送達後10日內向本院提出上訴書狀，其
未敘述上訴理由者，應於上訴期間屆滿後20日內向本院補提理由
書狀（均須按他造當事人之人數附繕本）。
                              書記官      陳慧玲
中    華    民    國    97    年    5     月    30    日
附錄本案論罪科刑法條：
中華民國刑法第320條
意圖為自己或第三人不法之所有，而竊取他人之動產者，為竊盜
罪，處5 年以下有期徒刑、拘役或5 百元以下罰金。
意圖為自己或第三人不法之利益，而竊佔他人之不動產者，依前
項之規定處斷。
前二項之未遂犯罰之。


司法院資訊處製作；財團法人民間司法改革基金會備份。
